臺灣南投地方法院民事裁定
111年度司繼字第275號
聲  請  人  董加平  

受  選任人  許智捷律師
上列聲請人聲請選任遺產管理人事件，本院裁定如下：
    主  文
選任許智捷律師為被繼承人董昌杰（男，民國00年0月00日生，
身分證統一編號：Z000000000號，生前最後住所：南投縣○○鎮○○
路000號）之遺產管理人。
准對被繼承人董昌杰之繼承人為承認繼承之公示催告。
被繼承人董昌杰之繼承人，應自本公示催告公告於司法院網站之
翌日起7個月內承認繼承，上述期限屆滿，無繼承人承認繼承時
，被繼承人董昌杰之遺產，於清償債權並交付遺贈物後，如有賸
餘，即歸屬國庫。
程序費用新臺幣1,000元由被繼承人董昌杰之遺產負擔。
    理  由
一、按先順序繼承人均拋棄其繼承權時，由次順序之繼承人繼承
    。其次順序繼承人有無不明或第四順序之繼承人均拋棄其繼
    承權者，準用關於無人承認繼承之規定。繼承開始時，繼承
    人之有無不明者，由親屬會議於一個月內選定遺產管理人，
    並將繼承開始及選定遺產管理人之事由，向法院報明。無親
    屬會議或親屬會議未於一個月內選定遺產管理人者，利害關
    係人或檢察官，得聲請法院選任遺產管理人，並由法院依前
    項規定為公示催告。民法第1176條第6項、第1177條、第117
    8條第2項分別定有明文。
二、聲請意旨略以：聲請人與被繼承人董昌杰同為南投縣○○鄉○○
    段0000地號土地之共有人，聲請人已就前開土地向本院提起
    分割共有物訴訟，經本院民事庭以110年度調字第108號審理
    ，惟被繼承人於民國109年6月20日死亡後，其繼承人均已聲
    明拋棄繼承，是否有其他繼承人不明，且其親屬會議並未於
    一個月內選定遺產管理人，為續行訴訟程序，爰基於利害關
    係人地位，依法聲請選任被繼承人之遺產管理人等語。
三、經查，聲請人主張之上開事實，業據其提出民事起訴狀為證
    ，並經本院109年度司繼字第519號拋棄繼承事件卷宗核閱屬
    實。揆諸前揭說明，聲請人據以聲請選任遺產管理人，於法
    有據，應予准許。
四、又按遺產管理人之設，旨在管理保存及清算遺產，以免遺產
    散失，是以遺產管理人具有相當之公益色彩；另選任遺產管
    理人，除慮及管理遺產之公平性外，尚須考慮其適切性，亦
    即可對其遺產、遺債之情形瞭解較深，或具法律、會計等專
    業能力，復與遺債債權人無利害共同關係而得忠誠處理者，
    優先選任為宜。經本院發函詢問財政部國有財產署中區分署
    及南投律師公會是否願意擔任被繼承人之遺產管理人，嗣經
    財政部國有財產署中區分署南投辦事處以111年8月5日台財
    產中投三字第11135033500號函覆無擔任之意願；南投律師
    公會則函覆許智捷律師同意擔任被繼承人董昌杰之遺產管理
    人，並業據許智捷律師出具同意書正本及律師證書影本在卷
    ，本院審酌許智捷律師具有處理法律事務之專業背景，認由
    許智捷律師擔任被繼承人之遺產管理人，應屬適當。爰裁定
    如主文第1項所示，並依法為承認繼承之公示催告。
五、程序費用負擔之依據：家事事件法第127條第4項。
六、如不服本裁定，應於裁定送達後10日內向本院提出抗告狀，
    並繳納抗告費新臺幣1,000元。
中　　華　　民　　國　　111 　年　　9 　　月　19  　　日
                  家事法庭  司法事務官  李欣容